臺灣臺中地方法院臺中簡易庭小額民事判決
110年度中小字第4015號
原      告  第一產物保險股份有限公司

法定代理人  李正漢  
訴訟代理人  張明堂  
被      告  李佩樺  


上列當事人間請求損害賠償事件，本院於民國110年11月29日言
詞辯論終結，判決如下：
    主      文
被告應給付原告新臺幣21,360元，及自民國110年8月31日起至清
償日止，按週年利率5％計算之利息。
訴訟費用新臺幣1,000元由被告負擔。
本判決得假執行。
    爭執事項及理由要領
一、原告主張：被告於民國109年12月19日12時52分許，駕駛車
    牌號碼00-0000號自用小客車（下稱肇事車輛），沿國道一
    號高速公路中線車道由北往南方向行駛，行經國道一號南向
    165公里處時，因未注意車前狀況及保持兩車並行之安全間
    距，不慎碰撞原告所承保，訴外人呂俊旻所有並駕駛在肇事
    車輛同車道同向前方減速煞停之車牌號碼000-0000號自用小
    客車(下稱系爭車輛)，造成系爭車輛受損，經送修復後，共
    計支出修理費用新臺幣（下同）22,270元（含鈑金拆裝2,91
    0元、塗裝費用19,360元），原告已依保險契約辦理出險理
    賠完畢，爰依保險法第53條第1項及民法侵權行為規定代位
    請求被告賠償21,360元等情，業據原告提出汽車保險計算書
    （任意）、電子發票證明聯、行車執照、估價單、汽車受損
    及修復照片15張等影本為證，並有內政部警政署國道公路警
    察局第三公路警察大隊道路交通事故現場圖、道路交通事故
    調查報告表㈠、㈡、A3類道路交通事故調查紀錄表、道路交通
    事故初步分析研判表等件在卷可稽；此外，被告對於原告主
    張之上開事實，已於相當時期受合法之通知，而於言詞辯論
    期日不到場，亦未提出準備書狀爭執，本院審酌前開證據，
    堪認原告前揭主張屬實。從而，原告依保險法第53條第1項
    及民法侵權行為之法律關係代位請求被告給付如主文第1項
    所示之金額及利息，為有理由，應予准許。
二、本件係適用小額程序所為被告敗訴之判決，應依職權宣告假
    執行；併於訴訟費用裁判同時，確定其費用額如主文第2項
    所示。
三、訴訟費用負擔及假執行宣告之依據：民事訴訟法第78條、第
    436條之19第1項、第436條之20。
中　　華　　民　　國　　110 　年　　11　　月　　30　　日
                  臺灣臺中地方法院臺中簡易庭
                                  法　官　林士傑
以上為正本，係照原本作成。
如不服本判決，應於送達後廿日內，以判決違背法令為理由，向
本院提出上訴狀並表明上訴理由（上訴理由應表明一、原判決所
違背之法令及其具體內容；二、依訴訟資料可認為原判決有違背
法令之具體事實），如於本判決宣示後送達前提起上訴者，應於
判決送達後廿日內補提上訴理由書（須附繕本）。
中　　華　　民　　國　　110 　年　　11　　月　　30　　日
                                  書記官　楊均謙